【裁判字號】    90,易,133
【裁判日期】    900420
【裁判案由】    毒品危害防制條例
【裁判全文】
臺灣彰化地方法院刑事判決                            九十年度易字第一三三號
    公  訴  人  臺灣彰化地方法院檢察署檢察官
    被      告  甲○○
右列被告因毒品危害防制條例案件，經檢察官提起公訴（八十九年度毒偵字第六０五
三號），本院判決如左：
    主      文
甲○○施用第二級毒品，處有期徒刑柒月。
扣案之錫箔紙壹張沒收。
    事  實
一、甲○○於民國八十一年間，曾因先後二次違反麻醉藥品管理條例案件，分別經台
    灣基隆地方法院判處有期徒刑三月與六月，次第於八十一年八月八日與十一月二
    十三日，均易科罰金執行完畢（於本件未構成累犯）。甲○○不知悔改，又因施
    用毒品案件，經送觀察勒戒後，認無繼續施用毒品之傾向，於八十七年十二月十
    八日，經同上法院以八十七年度易緝字第五十五號案件，判決免刑確定。復再犯
    施用毒品案件，再經本院於八十九年四月十日以八十九年度易字第二七八號判處
    有期徒刑六月並於同年五月九日確定。詎甲○○經多次判刑，仍不知悛悔，又於
    八十九年十月十八日當日或前三日內之某時於不詳地點，施用第二級毒品安非他
    命一次，嗣經依法採尿送驗而查獲，並扣得錫箔紙一張。
二、案經基隆市警察局第一分局移請台灣基隆地方法院檢察署檢察官呈由台灣高等法
    院檢察署檢察長核轉台灣彰化地方法院檢察署檢察官偵查起訴。
    理  由
一、訊據被告甲○○於矢口否認有右揭犯行，辯稱其八十九年十、十一月間因身體不
    好，有去西藥房買感冒藥及筋骨的藥吃云云。惟查被告於八十九年十月十八日警
    訊中已自承查獲當時並無就醫或服用藥物，此有警訊筆錄可稽；且被告於本院第
    一次訊問何時吃藥時，先是辯稱忘了，嗣經本院再次訊問時始改稱八十九年十、
    十一月間吃藥（見本院審判筆錄），其前後供述已屬不一；又衡諸常情，人之記
    憶會隨時間經過而淡忘，若被告查獲前確曾服用藥物，於警訊時豈會不知？嗣隔
    半年本院開庭時反而能記得半年前何時吃藥，亦與常情有違。此外，被告為警查
    獲時，經採其尿液送驗結果，確有安非他命之陽性反應，亦有基隆市衛生局檢驗
    成績書一份附卷可稽，是被告所辯，無非係卸責之詞，尚難採信。又被告前因施
    用毒品案件，經送觀察勒戒後，認無繼續施用毒品之傾向，於八十七年十二月十
    八日，經台灣基隆地方法院以八十七年度易緝字第五十五號判決免刑確定。復再
    犯施用毒品案件，再經本院於八十九年四月十日以八十九年度易字第二七八號判
    處有期徒刑六月確定，有判決書、裁定書、臺灣彰化地方法院檢察署刑案資料查
    註紀錄表在卷足憑；是本件被告係於五年之內三犯（卷附最高法院八十九年度台
    非字第九０號判決參照）毒品危害防制條例第十條之罪，其右揭犯嫌，堪以認定
    。
二、核被告所為係犯毒品危害防制條例第十條第二項之施用第二級毒品罪嫌。爰審酌
    被告有多次麻藥及毒品前科，仍不知悔改再次施用毒品、施用毒品之次數、施用
    毒品危害身體健康、家庭安寧、社會秩序及犯後態度等一切情狀，量處如主文所
    示之刑，以資懲戒。至扣案之錫箔紙一張為被告以前所有，並供以前施用第二級
    毒品安非他命之用等情業據被告供承在卷，被告再次施用第二級毒品為警查獲，
    顯見被告再次利用上開錫箔紙施用毒品，係被告供犯罪所用之物，應依刑法第三
    十八條第一項第二款規定宣告沒收。
據上論斷，應依刑事訴訟法第二百九十九條第一項前段，毒品危害防制條例第十條第
二項，刑法第十一條前段、第三十八條第一項第二款，判決如主文。
本案經檢察官黃淑媛到庭執行職務。
中      華      民      國      九十      年      四      月    二十    日
                                臺灣彰化地方法院刑事第三庭
                                    法      官  詹  秀  錦
右正本證明與原本無異。
如不服本判決，應於判決送達後十日內向本院提出上訴狀( 須附繕本 )。
告訴人或被害人對於判決如有不服具備理由請求檢察官上訴者，其上訴期間之計算係
以檢察官收受判決正本之日期為準。
                                    法院書記官  謝  志  鑫
中      華      民      國      九十      年      四      月   二十四   日
毒品危害防制條例第十條：
施用第一級毒品者，處六月以上五年以下有期徒刑。
施用第二級毒品者，處三年以下有期徒刑。


司法院資訊處製作；財團法人民間司法改革基金會備份。
